臺灣板橋地方法院民事判決　　　　　　　99年度訴字第2642號
原　　　告　林天棟
被　　　告　造明股份有限公司
法定代理人　林月琴
上列當事人間請求確認董事委任關係不存在事件，經本院於民國
100 年1月20日言詞辯論終結，判決如下：
    主  文
確認兩造間之董事委任關係不存在。
訴訟費用由被告負擔。
    事實及理由
一、按本件原告對被告請求確認董事委任關係不存在之訴，依公
    司法第213條規定，公司與董事間訴訟，由監察人代表公司
    訴訟，查林月琴為被告公司之監察人，有公司變更登記表可
    稽，爰以林月琴為被告公司法定代理人，先予敘明。
二、原告主張：伊曾在被告公司擔任司機，未曾擔任被告公司股
    東，因接到稅捐處公文，始知被列為被告公司董事，但伊從
    未參加股東會及董事會，伊未同意被告公司負責人劉炳昭使
    用其名義擔任公司董事。伊被列為被告公司之董事，有遭受
    行政執行、公司債權人催討等不利益之風險，而有請求以確
    認判決除去之必要。為此，提起本件訴訟，求為判決確認兩
    造間之董事委任關係不存在。
三、被告公司法定代理人林月琴表示：原告係伊弟弟，他有在造
    明公司上班，擔任何職伊不清楚，伊都在家裡帶小孩。劉炳
    昭是伊先生，他並沒有跟伊講要用伊名義擔任監察人，原告
    起訴，伊收到法院通知，才知道伊是造明公司的監察人等語
    。
四、按確認法律關係之訴，非原告有即受確認判決之法律上利益
    者，不得提起之，民事訴訟法第247 條第1 項前段定有明文
    。又法律關係之存否不明確，致被上訴人在私法上之地位有
    受侵害之危險，而此危險得以對於上訴人之確認判決除去之
    者，即得依民事訴訟法第247 條之規定提起確認之訴，亦有
    最高法院52年臺上1922號判例意旨可資參照。本件因被告公
    司變更登記表，仍見原告為被告公司董事，如不訴請確認，
    原告在私法上之地位確有受侵害之危險，原告得以本件確認
    之訴之勝訴判決，向主管機關辦理變更登記，堪認原告有受
    確認判決之法律上利益。
五、查原告主張其非股東，亦從未出席股東會或董事會議等情，
    業據證人劉秋松證述在卷，劉秋松證稱：劉炳昭係伊弟弟，
    當時成立公司的時候，劉炳昭說需要人頭，所以劉炳昭有跟
    伊說要用伊的名義擔任董事，這是一人公司，伊在公司生產
    線上班。原告只是一小段時間擔任司機，他沒有在公司擔任
    重要的職務等語，復參酌調閱之公司登記案卷，董事願任同
    意書上「林天棟」之簽名與原告在起訴狀親自簽名筆跡不符
    ，堪信原告之主張為真實。
六、原告既未與被告公司成立董事委任關係之合意，則原告訴請
    確認其與被告間董事委任關係不存在，為有理由，應予准許
    。
七、結論：原告之訴為有理由，依民事訴訟法第78條，判決如主
    文。
中    華    民    國  100    年    2    月     10     日
                  民事第三庭    法  官  陳映如
以上正本係照原本作成
如對本判決上訴，須於判決送達後20日內向本院提出上訴狀。如
委任律師提起上訴者，應一併繳納上訴審裁判費。
中    華    民    國   100    年    2     月    10    日
                            書記官  林勁丞